臺灣臺北地方法院民事判決
原　　　告　　台灣中小企業銀行股份有限公司
法定代理人　　己○○
訴訟代理人　　甲○○
被　　　告　　煜昌織造股份有限公司
兼法定代理人　丁○○
被　　　告　　戊○○
被　　　告　　丙○○
被　　　告　　乙○○
上列當事人間清償借款事件，本院於民國94年2月1日言詞辯論終
結，判決如下：
    主    文
被告煜昌織造股份有限公司、丁○○、戊○○、丙○○應連帶給
付原告新台幣佰肆拾捌萬捌仟陸佰陸拾壹元，及如表一所示之
利息、違約金。
被告煜昌織造股份有限公司、丁○○、戊○○、丙○○應連帶給
付原告新台幣肆佰捌拾肆萬捌仟貳佰壹拾捌元，及如表二所示之
利息、違約金。
被告煜昌織造股份有限公司、丁○○、戊○○、乙○○應連帶給
付原告新台幣伍佰肆拾伍萬玖仟玖佰伍拾元，及如表三所示之利
息、違約金。
被告煜昌織造股份有限公司、丁○○、戊○○、乙○○應連帶給
付原告新台幣貳佰壹拾貳萬仟玖佰伍拾柒元，及如表四所示之
利息、違約金。
訴訟費用由被告煜昌織造股份有限公司、丁○○、戊○○、丙○○連帶負擔百分之五十二，餘由被告煜昌織造股份有限公司、丁○○、戊○○、乙○○連帶負擔。
本判決第一項於原告以新台幣壹佰壹拾柒萬元供擔保後得假執行
，但被告煜昌織造股份有限公司、丁○○、戊○○、丙○○如以
新台幣佰肆拾捌萬捌仟陸佰陸拾壹元為原告預供擔保得免為假
執行。
本判決第二項於原告以新台幣壹佰陸拾貳萬元供擔保後得假執行
，但被告煜昌織造股份有限公司、丁○○、戊○○、丙○○如以
新台幣肆佰捌拾肆萬捌仟貳佰壹拾捌元為原告預供擔保得免為假
執行。
本判決第三項於原告以新台幣壹佰捌拾貳萬元供擔保後得假執行
，但被告煜昌織造股份有限公司、丁○○、戊○○、乙○○如以
新台幣伍佰肆拾伍萬玖仟玖佰伍拾元為原告預供擔保得免為假執
行。
本判決第四項於原告以新台幣柒拾壹萬元供擔保後得假執行，但
被告煜昌織造股份有限公司、丁○○、戊○○、乙○○如以新台
幣貳佰壹拾貳萬仟玖佰伍拾柒元為原告預供擔保得免為假執行
。
    事實及理由
一程序方面：
  (一)按當事人得以合意定第一審管轄法院，但以關於由一定法律
    關係而生之訴訟為限，前項合意，應以文書證之，民事訴訟
    法第24條定有明文。本件依授信約定書第12條約定合意以臺
    灣臺北地方法院為第一審管轄法院，故本院有管轄權。
  (二)本件被告經合法通知，未於言詞辯論期日到場，核無民事訴
    訟法第386條所列各款情形，爰依原告之聲請，由其一造辯
    論而為判決。
二原告起訴主張：被告煜昌織造股份有限公司（以下簡稱為煜昌
  公司）於民國89年12月12日邀同連帶保證人即被告丁○○、戊○○及乙○○與原告簽訂週轉金貸款契約及國內信用狀融資契
  約各為新台幣（下同）15,000,000元，並於90年8月3日邀同被
  告丁○○、戊○○及丙○○簽訂契據條款變更契約，將連帶保
  證人乙○○變更為丙○○。被告煜昌公司分別於90年9月21 日
  、90年10月12日依週轉金貸款契約向原告借款，於90年6月11
  日、14日、21日及90年10月5日、11月19日依國內信用狀融資
  契約向原告借款，又被告煜昌公司分別於86年1月23日、87年2
  月4日邀同連帶保證人即被告丁○○、戊○○及乙○○與原告
  簽訂中長期貸款契約各為48,080,000元及19,780,000元，向原
  告借款，尚欠如附表一至附表四所示之本金、利息及違約金未
  償，依約定已喪失分期清償之期限利益等語。除供假執行擔保
  之金額外，並聲明如主文所示。
三被告方面：
  (一)被告乙○○未於言詞辯論期日到場，惟提出書狀表示被告煜
    昌公司分別於86年1月23日、87年2月4日邀同連帶保證人丁○○、戊○○及被告乙○○與原告簽訂中長期貸款契約，依
    原告所示，尚分別有5,459,950元及2,123,957元未償。被告
    煜昌公司與原告簽訂上開契約書時，係由該公司負責人即被
    告丁○○與被告戊○○夫妻全權負責，被告乙○○於該期間
    因擔任被告煜昌公司職員，僅為登記名義上之股東，並非該
    公司之真正股東，且被告乙○○自90年2月離職後，被告丁○○曾向被告乙○○表明會變更與原告所簽立契約中之連帶
    保證人身分，原告以被告乙○○迫於無奈所簽發之本票，即
    視為連帶保證人，對被告乙○○提起訴訟，顯為意思表示內
    容有錯誤，且與銀行法有關保證人之規定有違，且據聞被告
    丁○○已與原告達成和解，本案已無訴訟必要等語。
  (二)其餘被告未於言詞辯論期日到場，亦未提出書狀作何聲明或
    陳述。
四得心證之理由：
  (一)被告乙○○部分：按當事人主張之事實，經他造於準備書狀
    內或言詞辯論，或在受命法官、受託法官前自認者，無庸舉
    證，民事訴訟法第279條第1項定有明文。本件被告乙○○於
    94年1月17日答辯狀自認被告煜昌公司分別於86年1月23日、
    87 年2月4日邀同連帶保證人丁○○、戊○○及被告乙○○
    與原告簽訂中長期貸款契約，依原告所示，尚分別有
    5,459,950 元及2,123,957元未償等語，應信為真實，被告
    乙○○既自認為上開中長期貸款契約之連帶保證人，其雖辯
    稱已於90年2月離職，尚不足以減免其清償及保證責任。被
    告乙○○另辯稱被告丁○○已與原告達成和解等語，惟未舉
    證以實其說，並為原告所否認，其所言尚不足採。
  (二)被告煜昌織造股份有限公司、丁○○、戊○○、丙○○部分
    ：本件原告主張之事實，業據其提出週轉金貸款契約暨契據
    條款變更契約、借據、催收款項備查卡、國內信用狀融資契
    約暨契據條款變更契約、中長期貸款契約、授信約定書為證
    ，又被告煜昌織造股份有限公司、丁○○、戊○○、丙○○
    對於原告主張之事實，已於相當時期受合法之通知，而於言
    詞辯論期日不到場，亦未提出準備書狀爭執，依民事訴訟法
    第280條第1項、第3項之規定，視同自認，堪認原告主張之
    事實為真實。
  (三)從而，原告依消費借貸及連帶保證契約之法律關係請求被告
    連帶給付如主文所示之金額、利息及違約金為有理由，應予
    准許。
五原告陳明願供擔保，聲請宣告假執行，核無不合，並依職權就
  被告部分，分別酌定相當之擔保金額，宣告假執行或免假執行
  。
六結論：原告之訴為有理由，依民事訴訟法第385條第1項前段、
  第85條第2項、第390條第2項、第392條第2項判決如主文。
中　　華　　民　　國　　94　　年　　2 　　月　　4 　　日
                          民事第五庭    法　官　周美雲
以上正本係照原本作成
如對本判決上訴，須於判決送達後20日內向本院提出上訴狀
中　　華　　民　　國　　94　　年　　2 　　月　　4 　　日
                            　　　　　　書記官　黃菀茹
